【裁判字號】    92,易,911
【裁判日期】    920610
【裁判案由】    違反著作權法
【裁判全文】
臺灣臺中地方法院刑事判決                          九十二年度易字第九一一號
    公  訴  人  臺灣臺中地方法院檢察署檢察官
    被      告  丁○○
右列被告因違反著作權法案件，經檢察官聲請簡易判決處刑（九十二年度偵字第四八
五六號）經本院臺中簡易庭認為不宜以簡易判決處刑（九十二年度中簡字第五三三號
），簽移由本院刑事庭依通常程序審理，判決如左：
    主  文
丁○○連續以明知為侵害著作權之物而意圖營利而交付之方法侵害他人之著作權，累
犯，處有期徒刑陸月，如易科罰金，以佰元折算壹日。扣案如附表所示之盜版影音
光碟肆拾貳片，均沒收。
    事  實
一、丁○○前於民國九十一年間，因違反著作權法案件，經本院於九十一年十一月十
    三日以九十一年度易字第二四三二號判處有期徒刑三月，如易科罰金，以三百元
    折算一日確定，甫於九十一年十二月二十六日易科罰金執行完畢，猶不知悔改；
    明知如附表所示之影音光碟係未經美商迪士尼企業股份有限公司、美商時代華納
    娛樂公司、美商美國環球影片股份有限公司、美商新線製作股份有限公司、美商
    聯美股份有限公司、美商派拉蒙影片股份有限公司等影片發行公司授權或同意而
    擅自重製侵害視聽著作財產權之盜版品，竟基於意圖散布而持有以侵害他人著作
    財產權之盜版品之概括犯意，自九十二年二月十五日起至九十二年二月二十六日
    止，在臺中市○區○○路與公園路口旁之夜市前，將其於不詳時間，在臺中市○○區○○路跳蚤市場，以每片五十元之代價，向不詳姓名年籍之人所購得之盜版
    影音光碟，數量不詳，以每片一百元之價格，擺攤陳列盜版影音光碟，以販售交
    付與不特定之人，以資牟利，每日約可獲利一千五百元之利潤；嗣於九十二年二
    月二十六日二十二時三十分許，在臺中市○區○○路與公園路口之夜市前，為警
    當場查獲，並於丁○○所駕駛之車牌號碼九Ｃ—八四八二號自小客車內，扣得其
    所有供意圖營利而交付使用之如附表所示之盜版影音光碟四十二片。
二、案經告訴人美商迪士尼企業股份有限公司、美商時代華納娛樂公司、美商美國環
    球影片股份有限公司、美商新線製作股份有限公司、美商聯美股份有限公司、美
    商派拉蒙影片股份有限公司訴由臺中市警察局移送臺灣臺中地方法院檢察署檢察
    官聲請簡易判決處刑。
    理  由
一、訊據被告丁○○矢口否認有何違反著作權法之犯行，辯稱：扣案之盜版影音光碟
    ，係伊購買作為個人觀賞使用，當天係欲帶往臺北給家人觀看，並無販售之情，
    伊所擺攤販售者，均為合法正版之影片，在警詢及偵查中係為配合警察，才會承
    認云云。經查：
    （一）被告於警詢中供稱：「警方查獲之盜版ＶＣＤ經查有『皇家威龍』等八部
          電影視聽著作，總計四十二片，用途是在夜市場所販賣給不特定人。當時
          因警方發現我正在販賣其中一片盜版ＶＣＤ後，由我主動至現場後方我所
          駕駛之車號九Ｃ—八四八二號自小客車內取出剩餘之另七部盜版ＶＣＤ（
          總計四十二片）。‧‧‧我於九十二年二月十五日開始販賣盜版ＶＣＤ，
          但不是每天都有販賣，總計我只賣五天而已，每片販賣新臺幣一百元。每
          日營業額約一千五百元左右。我是在臺中市○○區○○路『跳蚤市場』上
          有人擺攤位，但無人在場，由我自己投錢購買回來的。我以每片五十元代
          價購得。我知道販賣盜版光碟片是違反行為，因我需要金錢生活，所以才
          會販賣盜版ＶＣＤ。」等語（參照偵查卷第八頁反面），其於偵查中亦供
          稱：「（問：昨天晚上十時三十分，在臺中市○○路與公園路口警方所查
          獲之盜版ＶＣＤ何來？）我在元宵節當天，在臺中市○○路跳蚤市場，它
          是放在路邊，有一個帳篷，我用投幣一片五十元，當天投了一千五百元，
          買了三十片，賣出五片，一片賣一百元。（問：為何警方昨天會查獲四十
          二片？）有些片子裡面有二片ＣＤ。（問：你知不知道這些是盜版？）知
          道。（問：有無經過著作權人同意？）沒有。（問：從何時開始賣？）從
          今年二月十五日開始，都在查獲地賣，一個星期約賣三、四天，都賣晚上
          的，‧‧‧。」等語（參照偵查卷第二四、二五頁），核與告訴人美商迪
          士尼企業股份有限公司、美商時代華納娛樂公司、美商美國環球影片股份
          有限公司、美商新線製作股份有限公司、美商聯美股份有限公司、美商派
          拉蒙影片股份有限公司指訴情節相符，並有扣案如附表所示之盜版影音光
          碟四十二片為證，復有財團法人電影及錄影著作保護基金會鑑識報告一份
          、現場圖一份在卷可稽，被告於警詢及偵查中之自白供述與現有事證相符
          ，應堪置信。
    （二）被告事後於本院審理中翻異前詞，辯稱扣案之盜版影音光碟係供個人觀賞
          使用，案發當天係欲帶回臺北給家人觀看，並無販售之情，且否認警詢、
          偵查中之自白供述，表示係為配合警察才會承認。惟經本院傳喚證人即本
          案承辦之員警甲○○、丙○○、乙○○到庭證述結果，均表示案發當時，
          曾經埋伏觀察二十分鐘之時間，經確認被告與不詳之客人進行盜版影音光
          碟之交易之際，始行出示身分，予以臨檢查緝，被告見狀即丟棄手持之盜
          版光碟，立即逃跑，為警攔獲後，經徵得被告同意，進行搜索被告所駕駛
          之前開自小客車因而查扣如附表所示之盜版影音光碟，被告遭查獲後，一
          再表明記者身分，並表示尚有前案未經執行，要求員警放過一馬之情，業
          經證人甲○○、丙○○、乙○○證述屬實，佐以被告於偵查中對於警詢筆
          錄之記載並未爭執其任意性，且表明均係依照個人意思記載，觀諸九十二
          年二月二十七日檢察官之偵查筆錄（參照偵查卷第二五頁）自明；再者，
          被告於本院審理中亦未爭執自白供述之任意性問題，僅係表示係為配合警
          察始為承認之辯詞，則被告所為之自白供述既係出於個人自由意志，並無
          任何遭受強暴、脅迫之情事，復以被告從事記者工作，對於員警製作筆錄
          之過程及個人權益之保護當有相當程度之瞭解，被告若有非任意性自白供
          述之情形，理當於檢察官偵訊中即提出爭執，以維個人權益，然被告於偵
          查中仍表示警詢供述之真實性，則其後翻異前詞，即難令人採信。至於，
          被告質疑員警於查緝當時並未出示身分，業經證人乙○○於本院審理中證
          稱：「我上前盤查時，就有先拿證件給被告看。」等語，佐以被告於警詢
          中曾經供稱：「（問：警方於九十二年二月二十六日二十二時三十分許，
          在臺中市○區○○路與公園路口旁攤位上，發現你正在販賣光碟片給不特
          定人時，而向你出示身分盤查，請問你因何要逃跑？）當時我因販賣盜版
          ＶＣＤ，發現警方盤查，一時心虛，所以才會想要離開現場。」等語（參
          照偵查卷第八頁正面、反面），顯見被告逃跑係因心虛，並非如被告於本
          院審理中所辯稱係警察未出示因身分而害怕逃跑，綜上所述，被告販賣盜
          版影音光碟之情，應堪認定，被告所辯，顯係事後卸責之詞，要難採信。
          本件事證已臻明確，被告犯行，洵堪認定。
二、被告基於意圖散布而持有以侵害他人著作財產權之盜版品之概括犯意，連續擺攤
    陳列盜版影音光碟，以販售交付與不特定之人，以資牟利，核其所為，係違反著
    作權法第八十七條第二款之明知為侵害著作權之物而意圖營利而交付之侵害著作
    權行為，應依著作權法第九十三條第三款之規定論處。又被告一個意圖營利而販
    售交付盜版光碟之行為，同時侵害告訴人美商迪士尼企業股份有限公司、美商時
    代華納娛樂公司、美商美國環球影片股份有限公司、美商新線製作股份有限公司
    、美商聯美股份有限公司、美商派拉蒙影片股份有限公司之著作財產權，其一個
    意圖營利而販售交付之行為同時觸犯數個侵害著作權之罪名，為想像競合之裁判
    上一罪關係，應依刑法第五十五條之規定，從一重處斷。查：被告曾於九十一年
    間，因違反著作權法案件，經本院於九十一年十一月十三日以九十一年度易字第
    二四三二號判處有期徒刑三月，如易科罰金，以三百元折算一日確定，甫於九十
    一年十二月二十六日易科罰金執行完畢，此有臺灣高等法院被告全國前案紀錄表
    一份、臺灣高等法院檢察署刑案資料查註紀錄表一份在卷可稽，被告前受有期徒
    刑之執行完畢後，五年以內再犯有期徒刑以上之罪，為累犯，應依刑法第四十七
    條之規定，加重其刑。爰審酌被告本身擔任記者，從事新聞工作，明知我國為維
    護智慧財產權所付出之努力，除大力宣導民眾維護智慧財產權之觀念外，更積極
    取締侵害著作財產權之各種違反行為，被告不知協力倡導，竟仍從事販售盜版光
    碟以營利之行為，以致觸犯刑典，其行誠屬可議，又被告販售盜版光碟直接侵害
    告訴人之著作財產權，造成告訴人智慧結晶之戕害，並間接危害我國之國際形象
    ，且被告犯罪後，由飾詞狡辯，否認犯行，未見悔意，惟被告從事販售盜版光碟
    之時間未長，查獲供為販售之數量僅四十二片，尚屬稀少，獲利未豐，對於告訴
    人之侵害程度非鉅等一切情狀，量處如主文所示之刑，並諭知易科罰金之折算標
    準。
三、扣案如附表所示之盜版影音光碟四十二片，係被告所有，固據被告坦認屬實，而
    扣案之盜版影音光碟係供意圖營利而交付所使用之物，亦據證人甲○○、丙○○
    、乙○○證述屬實，爰依刑法第三十八條第一項第二款之規定，併予諭知沒收。
據上論斷，應依刑事訴訟法第四百五十二條、第二百九十九條第一項前段，著作權法
第九十三條第三款，刑法第十一條前段、第五十六條、第五十五條、第四十七條、第
四十一條第一項前段、第三十八條第一項第二款，罰金罰鍰提高標準條例第二條，判
決如主文。
中      華      民      國      九十二      年    六    月      十      日
            臺灣臺中地方法院刑事第六庭
                                        法  官  巫淑芳
右正本證明與原本無異。
如不服本判決，應於送達後十日內向本院提出上訴狀 （須附繕本） ，上訴於台灣高
法院台中分院。
                                        書記官
中      華      民      國      九十二      年    六    月      十      日
附錄論罪科刑法條
著作權法第八十七條：
有下列情形之一者，除本法另有規定外，視為侵害著作權或製版權：
一、以侵害著作權人名譽之方法利用其著作者。
二、明知為侵害著作權或製版權之物而散布或意圖散布而陳列或持有或意圖營利而交
    付者。
三、輸入未經著作財產權人或製版權人授權重製之重製物或製版物。
四、未經著作財產權人同意而輸入著作原件或其重製物者。
五、明知係侵害電腦程式著作財產權之重製物而仍作為直接營利之使用者。
著作權法第九十三條：
有下列情形之一者，處二年以下有期徒刑，得併科新台幣十萬元以下罰金：
一、侵害第十五條至第十七條規定之著作人格權者。
二、違反第七十條規定者。
三、以第八十七條各款方法之一侵害他人之著作權者。
附表：
┌──┬────────┬────────────────┬──────┐
│編號│盜版光碟        │著作財產權人                    │數量        │
├──┼────────┼────────────────┼──────┤
│  一│皇家威龍        │美商迪士尼企業股份有限公司      │十片        │
├──┼────────┼────────────────┼──────┤
│  二│小姐好辣        │美商迪士尼企業股份有限公司      │四片        │
├──┼────────┼────────────────┼──────┤
│  三│ＣＩＡ追緝令    │美商迪士尼企業股份有限公司      │四片        │
├──┼────────┼────────────────┼──────┤
│  四│哈利波特２      │美商時代華納娛樂有限公司        │四片        │
├──┼────────┼────────────────┼──────┤
│  五│神鬼交鋒        │美商美國環球影片股份有限公司    │六片        │
├──┼────────┼────────────────┼──────┤
│  六│魔戒二部曲      │美商新線製作股份有限公司        │六片        │
├──┼────────┼────────────────┼──────┤
│  七│００七誰與爭鋒  │美商聯美股份有限公司      │四片        │
├──┼────────┼────────────────┼──────┤
│  八│巔峰殺戮        │美商派拉蒙影片股份有限公司      │四片        │
├──┴────────┴────────────────┴──────┤
│                                                  合  計：四十二片    │
└───────────────────────────────────┘


司法院資訊處製作；財團法人民間司法改革基金會備份。
